臺灣臺中地方法院宣示判決筆錄　　　　 100年度訴字第1039號
公　訴　人　臺灣臺中地方法院檢察署檢察官
被　　　告　陳毅帆
指定辯護人　本院公設辯護人蔡育萍
上列被告因毒品危害防制條例案件，經檢察官提起公訴（100年
度毒偵字第475號），並聲請認罪協商，本院合議庭裁定由受命
法官獨任進行認罪協商程序後，於中華民國100年6月3日下午4時
，在本院第4法庭宣示判決，出席職員如下：
　　　　　　　　　　　　　 法　官　羅智文
　　　　　　　　　　　　　 書記官　洪菘臨
法官起立朗讀判決主文、犯罪事實要旨、處罰條文、附記事項及
告以上訴限制、期間並提出上訴狀之法院，且諭知記載其內容：
一、主文
    陳毅帆施用第一級毒品，累犯，處有期徒刑柒月；又持有第
    二級毒品純質淨重貳拾公克以上，累犯，處有期徒刑柒月，
    扣案之第二級毒品甲基安非他命肆包（合計驗餘淨重參拾參
    點陸伍貳參公克，總純質淨重參拾點捌玖零捌公克）均沒收
    銷燬之，扣案之吸食器壹組沒收。應執行有期徒刑壹年壹月
    ，扣案之甲基安非他命肆包（合計驗餘淨重參拾參點陸伍貳
    參公克，總純質淨重參拾點捌玖零捌公克）均沒收銷燬之，
    扣案之吸食器壹組沒收。
二、犯罪事實要旨
    陳毅帆前因施用毒品案件，經觀察、勒戒結果，認無繼續施
    用毒品之傾向，於民國96年8月14日執行完畢釋放。又因施
    用毒品案件，經法院判決並定執行刑有期徒刑9月確定，於
    99年1月21日易科罰金執行完畢。詎仍不知戒絕，基於施用
    第一級毒品海洛因之犯意，於99年12月20日，在臺中市○○
    區○○路3段6號A棟15樓之9住處，以摻入香菸內點燃吸食之
    方式，施用海洛因1次。另基於持有第二級毒品甲基安非他
    命之犯意，於99年12月20日前之某日，從張樹忠處取得純質
    淨重20公克以上之甲基安非他命後，即放置在其上開住處，
    而持有第二級毒品甲基安非他命純質淨重20公克以上，並於
    99年12月20日，在上址以置於吸食器燒烤吸食煙霧之方式，
    施用甲基安非他命1次。嗣於99年12月21日下午5時35分許，
    在上址為警查獲，並當場扣得甲基安非他命4包（合計驗餘
    淨重33. 6523公克，總純質淨重30.8908公克）及其所有供
    施用甲基安非他命所用之吸食器1組。陳毅帆經警採集其尿
    液送檢驗結果，呈海洛因代謝物嗎啡陽性反應及安非他命、
    甲基安非他命陽性反應，而查悉上情。
三、處罰條文
    毒品危害防制條例第10條第1項
    施用第一級毒品者，處6月以上5年以下有期徒刑。
    毒品危害防制條例第11條第4項
    持有第二級毒品純質淨重20公克以上者，處6月以上5年以下
    有期徒刑，得併科新臺幣70萬元以下罰金。
四、附記事項
    按最高法院歷年來針對罪數問題乃建立所謂「吸收犯」之理
    論，其類型非專以高度行為吸收低度行為一類為限，而係包
    括全部行為吸收部分（階段）行為等（最高法院93年度台上
    字第6502號判決要旨參照）。又所謂高度行為吸收低度行為
    ，乃係基於法益侵害之觀點，認為當高度行為之不法內涵足
    以涵蓋低度行為時，方得論以吸收犯。98年5月20日修正之
    毒品危害防制條例既將同屬持有毒品行為之處罰依數量多寡
    而分別以觀，顯見立法乃係有意以持有毒品數量作為評價持
    有毒品行為不法內涵高低之標準，並據此修訂持有毒品罪之
    法定刑，俾使有所區隔。因此可推知當行為人持有毒品數量
    達法定標準以上者，由於此舉相較於僅持有少量毒品之不法
    內涵較高，法定刑亦隨之顯著提升，縱令行為人係為供個人
    施用而一次購入，由於該等行為不法內涵非原本施用毒品行
    為所得涵蓋，自不得拘泥於以往施用行為吸收持有行為之既
    定見解，應本諸行為不法內涵高低行為判斷標準，改認持有
    法定數量以上毒品之行為屬高度行為，而得吸收施用毒品行
    為，或逕認施用毒品之輕行為，當為持有超過法定數量毒品
    之重行為所吸收，方屬允當，至於持有第一、二級毒品分別
    未達法定數量之情形，毒品危害防制條例第11條第1、2項既
    另有處罰規定，與持有第一、二級毒品分別達法定數量以上
    即屬不同犯罪，則持有第一、二級毒品分別未達法定數量，
    並有施用犯行，仍由施用行為吸收持有之低度行為，兩者並
    無扞格之處（臺灣高等法院暨所屬法院98年法律座談會刑事
    類提案第15號參照）。是本件被告陳毅帆非法持有第二級毒
    品甲基安非他命進而施用之犯行部分，因其所持有之甲基安
    非他命純質淨重合計30.8908公克，已達毒品危害防制條例
    第11條第4項所定之純質淨重20公克以上，核其所為，應係
    犯毒品危害防制條例第11條第4項之持有第二級毒品純質淨
    重20公克以上之罪。且依照前開論述，被告持有後進而施用
    第二級毒品甲基安非他命之低度行為，應為被告上開持有之
    高度行為所吸收，不另論罪。起訴書認被告此部分犯行係犯
    毒品危害防制條例第10條第2項之施用第二級毒品罪嫌，容
    屬有誤，然此部分業經公訴人於本院審理時具狀變更起訴法
    條，併予敘明。
五、協商判決除有刑事訴訟法第455 條之4 第1 項第1 款於本訊
    問程序終結前，被告撤銷協商合意或檢察官撤回協商聲請者
    ；第2 款被告協商之意思非出於自由意志者；第4 款被告所
    犯之罪非第455 條之2 第1 項所定得以協商判決者；第6 款
    被告有其他較重之裁判上一罪之犯罪事實者；第7 款法院認
    應諭知免刑或免訴、不受理者情形之一，及違反同條第2 項
    「法院應於協商合意範圍內為判決；法院為協商判決所科之
    刑，以宣告緩刑或2 年以下有期徒刑、拘役或罰金為限」之
    規定者外，不得上訴。
六、如有上開可得上訴情形，得自收受宣示判決筆錄送達之日起
    10 日內，向本院提出上訴書狀，上訴於第二審法院。
中    華    民    國   100    年    6     月     3    日
                  刑事第四庭          法  官  羅智文
                                      書記官  洪菘臨
上為正本係照原本作成。
                                      書記官  洪菘臨
中    華    民    國   100    年    6     月     3    日